【裁判字號】    97,抗,165
【裁判日期】    970926
【裁判案由】    本票裁定
【裁判全文】
臺灣桃園地方法院民事裁定                    97年度抗字第165號
抗  告  人  安那柏格股份有限公司
法定代理人  甲○○
相  對  人  乙○○
上列當事人間聲請本票裁定事件，抗告人對於民國97年7 月10日
本院簡易庭所為裁定（97年度司票字第4359號）提起抗告，本院
裁定如下：
    主  文
抗告駁回。
抗告程序費用由抗告人負擔。
    理  由
一、抗告意旨略以抗告人前經本院97年度司票字第4359號民事裁
    定駁回在案，惟抗告人對於原審所認理由有所不服，並指摘
    原審所認之票據文義性，並未依「票據外觀解釋原則」及「
    票據客觀解釋原則」解釋之，逕予認定抗告人非票據權利人
    之結論，與最高法院93年度台抗字第732 號裁判意旨即有不
    合；且依公司登記資料查詢亦未見相同名稱登記，原審裁定
    有所違誤，為此提起抗告，並聲明廢棄原裁定等語。
二、按「執票人向本票發票人行使追索權時，得聲請法院裁定後
    強制執行。」，票據法第123 條定有明文。次按本票執票人
    ，依票據法第123 條規定，聲請法院裁定許可對發票人強制
    執行，係屬非訟事件，此項聲請之裁定，及抗告法院之裁定
    ，僅依非訟事件程序，以審查強制執行許可與否，並無確定
    實體上法律關係存否之效力，如發票人就票據債務之存否有
    爭執時，應由發票人提起確認之訴，以資解決（最高法院57
    年台抗字第76號判例參照）。
三、經查，本件抗告人雖主張其執有相對人簽發免除作成拒絕證
    書之系爭本票4 紙，爰依票據法第123 條規定聲請裁定許可
    強制執行等情，然抗告人提出之本票原本，固有發票人之簽
    名，惟指定受款人欄僅出現「安那柏格」之記載，則上開本
    票之票據權利人究為何人，即有姓名同一性之疑慮，對此本
    院亦依職權通知相對人對於抗告人是否為系爭票據權利人具
    狀表示意見，然經通知後相對人並未於前限內回函確答（此
    有郵政送達證書回執附卷可憑）；又抗告意旨主張公司登記
    資料查詢未有同名稱之商號等語，惟公司經營並非單純只有
    公司法規定之數種型態，其成立態樣亦非與抗告人所稱有其
    必然關連，且本件因受款人之記載有所欠缺下，法人之姓名
    即存在著多種可能，對此核屬實體法上法律關係存否之爭執
    ，依上開判例意旨，尚非本件非訟程序所得加以審究。從而
    ，原審就抗告人所聲請之系爭本票裁定予以駁回之結論，於
    法並無不合。抗告意旨指摘原裁定不當，求予廢棄，為無理
    由，應予駁回。
四、依非訟事件法第46條、第21條第2 項、第24條第1 項，民事
    訴訟法第495條之1第1項、第95條、第78條，裁定如主文。
中    華    民    國    97    年    9     月    26    日
                民事第三庭      審判長法  官  郭琇玲
                                      法  官  吳爭奇
                                      法  官  張天民
以上正本係照原本作成。
本裁定除以適用法規顯有錯誤為理由，並經本院許可外，不得再
抗告。如提起再抗告，應於收受後10日內，向本院提出再抗告狀
，並繳納再抗告費新臺幣1,000 元。
中    華    民    國    97    年    9     月    26    日
                                      書記官  古秋梅


司法院資訊處製作；財團法人民間司法改革基金會備份。
